【裁判字號】    96,簡上,1045
【裁判日期】    970124
【裁判案由】    賭博
【裁判全文】
臺灣板橋地方法院刑事判決            96年度簡上字第1045號
上  訴  人
即  被  告  甲○○
上列上訴人因賭博案件，不服本院96年度簡字第6851號，中華民
國96年10月31日所為第一審簡易判決（聲請簡易判決處刑案號：
96年度速偵字第2398號），提起上訴，本院管轄之第二審合議庭
判決如下：
    主  文
上訴駁回。
甲○○緩刑貳年。
    事  實
一、甲○○意圖營利，於民國96年9 月30日20時10分許，提供其
    位於臺北縣板橋市○○路196 巷23號住處作為賭博場所，並
    以其所有之麻將為賭具，供賭客何坤森、蔡德發、莊美月、
    陳雅琪等4 人賭博財物，其賭法為一底新臺幣（下同）100
    元，一台20元，四家輪流作莊，放槍者須給付上開金額予胡
    牌者，若有自摸者，則其他三家均須給付上開金額與自摸者
    ，並約定由甲○○收取每4 圈抽頭金100 元，若有自摸者另
    收取抽頭金20元。嗣為警於同日21時許在上址當場查獲，並
    扣得甲○○所有、提供賭博所用之麻將1 副、骰子3 顆、搬
    風骰子1 顆及其所有、因提供賭博場所而得之抽頭金100 元
    ，另扣得賭客何坤森等人所有之賭資共計3,850 元（賭客及
    賭資部分另由警方依社會秩序維護法裁處）。
二、案經臺北縣政府警察局海山分局報請臺灣板橋地方法院檢察
    署檢察官偵查後聲請簡易判決處刑。
    理  由
一、證據能力部分：
  (一)、按被告以外之人於審判外之言詞或書面陳述，除法律有規
      定者外，不得作為證據，刑事訴訟法第159條第1 項定有
      明文，此乃傳聞證據之法則。次按傳聞法則之重要理論依
      據，在於傳聞證據未經當事人之反對詰問予以核實，乃予
      排斥，惟若當事人已放棄對原供述人之反對詰問權，於法
      院審判時表明同意該等傳聞證據可作為證據，基於證據資
      料愈豐富，愈有助於真實發現之理念，並貫徹刑事訴訟法
      修法加重當事人進行主義之精神，確認當事人對於證據能
      力有處分權之制度，傳聞證據經當事人同意作為證據，法
      院認為適當者，亦得為證據。另當事人於調查證據時，對
      於傳聞證據表示「沒有意見」，而未於言詞辯論終結前聲
      明異議，應視為已有將該等傳聞證據採為證據之同意，刑
      事訴訟法第159 條之5 亦規定甚明。
  (二)、查被告於本院審理時對於證人何坤森、蔡德發、莊美月、
      陳雅琪於警詢時證言之證據能力已表明「沒有意見」、「
      都實在」，依刑事訴訟法第159 條之5 第2 項規定，應視
      為被告已同意上揭證人於警詢時之證言具有證據能力，而
      可作為證據，本院審酌上開證言並非非法取得，亦無證明
      力明顯過低之情形，認上揭證人於警詢時之證言均得採為
      證據。
二、實體部分：
  (一)、上揭事實，業據上訴人即被告甲○○於本院審理時坦承不
      諱，核與證人何坤森、蔡德發、莊美月、陳雅琪於警詢時
      之證詞相符，且有查獲現場照片3 張附卷可稽，復有上開
      麻將1 副、骰子3 顆、搬風骰子1 顆、抽頭金100 元、賭
      資3850元扣案可資佐證。本案事證明確，被告犯行洵堪認
      定。
  (二)、核被告所為，係犯刑法第268 條之意圖營利供給賭博場所
      罪。原審以被告罪證明確，適用刑法第268 條、第41條第
      1 項前段、刑法施行法第1 條之1 第1 項、第2 項前段等
      規定，並審酌被告提供場所供人賭博營利，對社會風氣具
      有不良影響，並斟酌其犯罪之動機、目的、手段、所生危
      害、犯罪後之態度等一切情狀，量處被告有期徒刑2 月，
      如易科罰金以新臺幣1000元折算1 日，並依刑法第38條第
      1 項第2 款及第3 款規定將扣案之麻將1 副、骰子3 顆、
      搬風骰子1 顆及抽頭金100 元宣告沒收之，經核其認事用
      法均無違誤，量刑亦屬適當。被告就上開意圖營利提供賭
      博場所之行為，已於本院審理時坦承不諱，被告上訴意旨
      僅請求給予自新機會，是其上訴為無理由，應駁回其上訴
      。惟查被告最近10年未曾因故意犯罪受有期徒刑以上刑之
      宣告，有臺灣高等法院被告全國前案紀錄表1 份在卷可考
      ，其因一時失慮，觸犯刑章，且所得抽頭金僅區區100 元
      而已，經此偵審教訓，應知警惕，信無再犯之虞，本院認
      其所受宣告之刑以暫不執行為適當，併予宣告緩刑2 年，
      以啟自新。
據上論斷，應依刑事訴訟法第455 條之1 第1 項、第3 項、第36
8 條，刑法第74條第1 項第2 款，判決如主文。
本案經檢察官黃佳權到庭執行職務。
中    華    民    國    97    年    1     月    24    日
                  刑事第九庭  審判長法  官  樊季康
                                    法  官  張筱琪
                                    法  官  劉元斐
以上正本證明與原本無異
不得上訴。
                                書記官  梁宜庭
中    華    民    國    97    年    1     月    24    日
附錄本案論罪科刑法條全文：
中華民國刑法第268條
（圖利供給賭場或聚眾賭博罪）
意圖營利，供給賭博場所或聚眾賭博者，處 3 年以下有期徒刑，
得併科3千元以下罰金。


司法院資訊處製作；財團法人民間司法改革基金會備份。
